【裁判字號】    92,易緝,28
【裁判日期】    920307
【裁判案由】    毒品危害防制條例
【裁判全文】
臺灣高雄地方法院刑事判決                          九十二年度易緝字第二八號
    公  訴  人  臺灣高雄地方法院檢察署檢察官
    被      告  甲○○
右列被告因違反毒品危害防制條例案件，經檢察官聲請簡易判決處刑（九十年度毒偵
緝字第一○二號），暨移
常程序審理，茲判決如左：
    主  文
甲○○連續施用第二級毒品，處有期徒刑伍月，如易科罰金，以參佰元折算壹日。扣
案之安非他命貳包（驗後毛重分別為零點肆公克、零點參公克），均沒收銷燬之。
    事  實
一、甲○○前因施用毒品案件，經本院裁定送觀察、勒戒後，認無繼續施用毒品之傾
    向，由臺灣高雄地方法院檢察署檢察官於民國八十七年九月十五日，以八十七年
    度偵緝字第一○一二號處分不起訴確定；詎其明知安非他命係毒品，依法不得持
    有、施用，仍於前開不起訴處分後五年內，復基於施用毒品之概括犯意，自八十
    九年六月初某日起，至九十年二月十日某時止，以一、二週吸食一次之頻率，在
    位於高雄市前鎮區英德橫巷六十六號三樓住處房間內，及高雄縣岡山鎮朋友「小
    鳳」家等處，以將安非他命置於電燈泡內，再用打火機於下方燒烤，吸食所產生
    煙霧之方式，連續施用第二級毒品安非他命多次，為警於八十九年六月十三日十
    三時三十分許，同年七月十八日二十三時四十分許，及九十年二月十三日二十一
    時許，分別在其前開住處、高雄市○○區○○路與南台路口、高雄市○○路與南
    台路口等處遭查獲，並於八十九年七月十八日查獲時扣得安非他命二包（驗後毛
    重分別為○‧四公克、○‧三公克）；並因本案經本院以九十年度毒聲字第九五
    二號裁定送觀察、勒戒後，認有繼續施用毒品之傾向。
二、案經高雄市政府警察局報請臺灣高雄地方法院檢察署檢察官聲請以簡易判決處刑
    ，本院認應改依通常程序審理，暨移送併案審理。
    理  由
一、右揭事實，業據被告甲○○於警詢及偵、審中坦承不諱，而在其身上扣得之白色
    結晶體二包，經送高雄醫學大學附設中和紀念醫院檢驗結果，確含有甲基安非他
    命成分，有該院編號0000000號、0000000號鑑定通知書各一紙附
  卷可稽，並有上開扣案毒品二包（驗後毛重分別為○‧四公克、○‧三公克）可
    憑，而被告歷次被查獲所採集之尿液，經送驗結果均呈甲基安非他命陽性反應等
    情，亦分別有高雄市政府衛生局高衛試煙字第Ｌ○○二號、Ｃ一六一號煙毒尿液
    檢驗成績書，及高雄市立凱旋醫院高市凱醫檢字第○○六六六號煙毒尿液檢驗成
    績書各一紙附卷可稽，足證被告之自白與事實相符，從而，本案罪證明確，被告
    上開連續施用第二級毒品安非他命之犯行堪以認定。
二、按經觀察、勒戒後，無繼續施用毒品傾向者，應由檢察官為不起訴之處分；依前
    項規定為不起訴之處分或不付審理之裁定後，五年內再犯第十條之罪，經觀察、
    勒戒後，認有繼續施用毒品之傾向者，不適用前項之規定，但應由檢察官聲請法
    院裁定先令入戒治處所施以強制戒治；毒品危害防制條例第二十條第二項前段、
    第三項分別定有明文。經查被告前因施用毒品犯行，業經本院裁定送觀察勒戒後
    ，認無繼續施用毒品傾向，而由臺灣高雄地方法院檢察署檢察官以八十七年度偵
    緝字第一○一二號為不起訴處分確定；嗣被告於不起訴處分後五年內，又因本案
    施用第二級毒品犯行再被查獲，經本院以九十年度毒聲字第九五二號裁定，送觀
    察勒戒後，認仍有繼續施用毒品之傾向；此有卷附之本院被告院內索引卡紀錄表
    、臺灣高等法院被告全國前案紀錄表、上開不起訴處分書、臺灣高雄看守所附設
    勒戒處所九十年二月二十三日高所坤戒勒字第五二○號函函送之「有無繼續施用
    毒品傾向證明書」各一紙在卷可證；依前開規定，被告於不起訴處分後，五年內
    再犯上開施用第二級毒品犯行，並有繼續施用毒品之傾向，自應由本院予以審理
    。
三、查安非他命係毒品危害防制條例第二條第二項所稱之第二級毒品，不得持有、施
    用，被告持以施用，核其所為，係犯毒品危害防制條例第十條第二項之施用第二
    級毒品罪；被告持有第二級毒品後進而施用，其持有之低度行為，應為施用之高
    度行為所吸收，不另論罪；又先後多次施用第二級毒品之行為，時間緊接，所犯
    係構成要件相同之罪名，顯係基於概括之犯意反覆為之，為連續犯，應依刑法第
    五十六條之規定以一罪論處，並加重其刑。公訴人雖僅就被告於八十九年六月十
    三日十三時三十分許，同年七月十八日二十三時四十分許，為警查獲之犯行予以
    起訴，惟被告其後仍有連續施用安非他命之犯行，並於九十年二月十三日二十一
    時許再度遭查獲，已如前述，且該部分亦經公訴人移送到院，核與前開起訴論罪
    之施用安非他命部分有連續犯之一罪關係，本院自得併予審理，併此敘明。爰審
    酌被告犯罪之情節、手段、施用期間之長短，及其施用安非他命僅係戕害自身，
    尚未害及他人，然敗壞社會風氣，惟犯罪後坦承犯行態度良好等一切情狀，量處
    如主文所示之刑，並諭知易科罰金之折算標準。扣案之白色晶體二包，確係第二
    級毒品安非他命（驗後毛重分別為○‧四公克、○‧三公克），已如前述，俱應
    依毒品危害防制條例第十八條第一項規定宣告沒收銷燬之。
據上論斷，應依刑事訴訟法第四百五十二條、第二百九十九條第一項前段，毒品危害
防制條例第十條第二項、第十八條第一項前段，刑法第十一條、第五十六條、第四十
一條第一項前段、罰金罰鍰提高標準條例第二條，判決如主文。
中      華      民      國      九十二      年     三     月     七     日
                                  臺灣高雄地方法院刑事第四庭
                                  審判長  法  官    陳明富
                                          法  官    李代昌
                                          法  官    洪珮婷
右正本證明與原本無異。
如不服本判決，應於判決送達後十日內，向本院提出上訴狀。
                                          書記官    光聰
中      華      民      國      九十二      年     三     月     十     日


司法院資訊處製作；財團法人民間司法改革基金會備份。
